CURRÍCULO

Ana Lúcia França da Silveira

Rua 42 Bloco 393 n° 09 - Cohab- Sta Rita / Guaíba

Cep. 92.500-000/ RS

Tel(s): (51)8466-7488

Recado: 86128693 Daniel

Brasileira

Casada
34 anos
2 filhos

E-mail:analuciafsilveira3@gmail.com

Objetivo / Área de Interesse

Contábil/ Assistente de Contabilidade

Facilidade para trabalhar com números, lançamento, domínio de aplicativos de informática.

Habilidade para atendimento ao público e aos fornecedores, grande facilidade para relacionamentos interpessoais e trabalho em equipe.

Senso de responsabilidade e de organização com documentos e demais materiais de trabalho.

Pontualidade, iniciativa, interesse, competência e comprometimento são qualidades marcantes,

zelando sempre pelo melhor trabalho, a fim de satisfazer as expectativas da empresa

Resumo Profissional

Experiência de 2 anos na Área Contábil, atuando nas seguintes atividades:

Escrituração fiscal, Livro Diário e Razão., elaboração de contratos e procurações.

Rotinas contábeis e cadastro de clientes.

Conciliação bancária, arquivos diversos, cadastros de bancos e fornecedores, lançamentos contábeis ,classificação de despesas.

Encaminhamento documentos junto a Prefeitura e Bombeiros para alvará de Licença.

Solicitação de documentos nas esferas municipais, estaduais e federal.

Formação Acadêmica

Graduação em Ciências Contábeis – Em andamento - Presencial /Faculdade São Francisco de Assis – Período 2013/2 a 2014/1 ,inicio em agosto/2014 EAD na Ulbra Guaíba, cursando 3º Semestre.

Tec. Contabilidade – Pensar Concluído em 08/2013

Experiência Profissional

DREBES & CIA LTDA.

Assistente de Contabilidade - Desde 07/2014 até 24/06/2015.

Conciliações de contas e banco, Cobrança de Aluguel e encaminhamento documentos junto a prefeitura .

CARDOSO ASSESSORIA EMRESARIAL & CONTABIL LTDA.

Aux.de Contabilidade – 02/2014 e 1ano e 6 meses de Estágio

Escrituração de Livros Fiscais e Contábeis, conciliações , Balanço e Dre cadastros de clientes.

JADB Com. de Moveis e Mat.de Construção Ltda.

Aux.de Crediário – 06/11/2009 a 01/09/2011

Abertura de Crediário, atendimento ao publico, telefone, caixa, recebimento boletos.

Sul America Seguros Cia Nacional de Seguros

Aux. Administrativo Jr. 10/08/2001 a 05/10/2004

Pagamento de Sinistro, comissões , recebimentos e envio de documentos clientes, atendimento ao publico e telefone.

Cursos de aperfeiçoamento

Procedimentos Fiscais para encerramento de Balanço -8 horas SESCON

Retenções na Fonte nas Prestações de Serviços (INSS,ISS,IRRF,CSLL,PIS,COFIN) – 8 horas. SESCON

Formas de Tributações – 8 horas SESCON

Cruzamento Escriturações Digitais- SPED Fiscal ,EFD Contribuições e SPED Contábil- 8 horas SESCON

Roteiro IRPJ declaração de ajuste anual 2013/2014- 3 horas CRC RS

ITG 1000- Novo modelo contábil Me e Epp – 3 horas

Idiomas

Espanhol (Domínio da leitura, escrita e conversação).

Informática

Domínio como usuário do Windows, Word, Excel e Internet. Sistema Contábil Questor Tributária Sistema Sispro